【裁判字號】    97,抗,10
【裁判日期】    970227
【裁判案由】    本票裁定強制執行
【裁判全文】
臺灣臺南地方法院民事裁定                97年度抗字第10號
抗  告  人  乙○○
                      號
相  對  人  甲○○
                      2之5號.
抗告人因與甲○○間本票裁定強制執行事件，對於中華民國96年
10月17日本院96年度票字第6988號裁定提起抗告，本院裁定如下
：
    主  文
抗告駁回。
抗告程序費用新臺幣壹仟元由抗告人負擔。
    理  由
一、按執票人向本票發票人行使追索權時，得聲請法院裁定後強
    制執行。票據法第123條定有明文。又本票執票人依上開法
    條之規定，聲請法院裁定及抗告法院之裁定，僅依非訟事件
    程序，以審查強制執行許可與否，並無確定實體上法律關係
    存否之效力，如發票人就票據債務之存否有爭執時，應由發
    票人提起確認之訴，以資解決（最高法院56年台抗字第714
    號、57年台抗字第76號著有判例可稽）。質言之，准許本票
    強制執行之裁定，屬非訟事件裁定，為裁定之法院僅就本票
    為形式上之審查，無從審酌屬於實體上法律關係之事由，並
    抗告法院就本票裁定強制執行事件，亦應僅就形式審查，不
    得審酌抗告人關於實體事項之抗辯事由。
二、本件相對人主張：其執有抗告人於民國96年6月18日簽發之
    本票1紙，內載金額新台幣（下同）125,000元，到期日為96
    年9月18日，並免除作成拒絕證書，詎屆期提示未獲付款，
    爰依票據法第123條聲請裁定許可強制執行等情，已據提出
    本票1紙為證，原裁定予以准許，即無不合。抗告意旨略以
    ：其另狀補提理由云云。
三、經查，抗告人既為發票人，自應負發票人之責任，且經本院
    依形式上審核相對人執以聲請裁定強制執行之本票，亦無不
    應予准許之情形。抗告人提起抗告，僅稱不服本院96年度票
    字第6988號裁定，並無敘明理由，且其雖謂另狀補提理由云
    云，然自其96年10月30日提出抗告狀迄今已逾3個月，均未
    另補理由，其所辯自無足採，揆諸前揭最高法院判例意旨，
    如抗告人就票據債務之存否有爭執時，應由抗告人另行提起
    訴訟，或與相對人協商，以資解決，非本件非訟程序所得審
    究。原裁定為許可強制執行之裁定，尚無不合，抗告人提起
    本件抗告，於法無據，應予駁回。
四、末按「依法應由關係人負擔費用者，法院裁定命關係人負擔
    時，應一併確定其數額」、「前項費用之負擔有相對人者，
    準用民事訴訟法有關訴訟費用之規定」，非訟事件法第24條
    第1項及同法第21條第2項分別定有明文。本件抗告業經駁回
    ，抗告程序費用應由抗告人負擔，依上開法條規定，本院併
    予確定抗告程序費用額1,000元由抗告人負擔。
五、據上論結，本件抗告為無理由，依非訟事件法第46條、第21
    條第2項，民事訴訟法第495條之1第1項、第449條第1項、第
    78條，裁定如主文。
中    華    民    國    97    年    2     月    27    日
                  民事第一庭    審判長法  官  翁金緞
                                      法  官  陳淑卿
                                      法  官  黃瑪玲
以上正本係照原本作成。
本裁定不得再抗告。
中    華    民    國    97    年    2     月    27    日
                                書記官  陳著振


司法院資訊處製作；財團法人民間司法改革基金會備份。
